臺灣高等法院臺南分院刑事判決　　　　 95年度上易字第660號
上　訴　人
即　被　告　甲○○
上列上訴人因竊盜案件，不服臺灣臺南地方法院95年度易字第
1125號中華民國95年10月26日第一審判決（起訴案號：臺灣臺南
地方法院檢察署九十五年度偵字第一二四八六號），提起上訴，
本院判決如下：
    主  文
上訴駁回。
    事  實
一、甲○○曾因竊盜案件，經臺灣臺南地方法院於民國92年11月
    10日以92年度簡字第251號判決判處有期徒刑6月確定，於93
    年6月30日執行完畢；詎仍不知悔改，竟意圖為自己不法之
    所有，均臨時起意，乘店員未注意之際，分別於下列時、地
    為竊盜行為，嗣經警查獲。
 (一)於95年7月29日14時59分許，在臺南縣永康市○○○街68號
     之統一超商詠信門市內，竊取人頭馬牌酒類1瓶。
 (二)於95年7月30日13時45分許，在臺南縣永康市○○○街2號之
     統一超商永復門市內，竊取三得利牌酒類1瓶。
 (三)於95年7月30日15時許，在臺南縣永康市○○○街68號之統
     一超商詠信門市內，竊取人頭馬牌酒類1瓶。
 (四)於95年7月31日20時許，在臺南縣永康市○○○街68號之統
     一超商詠信門市內，竊取三得利牌酒類1瓶。
 (五)於95年8月2日10時26分許，在臺南縣永康市○○○路107號
     之統一超商臻品門市內，竊取金賓波本牌酒類1瓶。
 (六)於95年8月6日22時57分許，在臺南縣永康市○○○街2號之
     統一超商永復門市內，竊取金賓波本牌酒類1瓶。
 (七)於95年8月8日17時59分許，在臺南縣永康市○○○街2號之
     統一超商永復門市內，竊取金賓波本牌酒類1瓶。
 (八)於95年8月11日18時許，在臺南縣永康市○○○街2號之統一
     超商永復門市內，竊取三得利牌酒類1瓶。
二、案經臺南縣警察局永康分局報告臺灣臺南地方法院檢察署檢
    察官偵查起訴。
    理  由
一、上開犯罪事實，業經被告甲○○自白不諱，並經證人即被害
    人陳立仁、乙○○、丙○○指訴明確，並有贓物認領保管單
    一紙、監視攝影機翻拍照片四幀、現場照片八幀、扣押物品
    目錄表一紙在卷可稽，本件事證明確，被告犯行堪予認定，
    應依法論科。
二、核被告甲○○所為，係犯刑法第三百二十條第一項竊盜罪。
    被告所犯前開各罪，犯意個別，行為互殊，應予分論併罰。
    又被告甲○○前因竊盜案件，經台灣台南地方法院於九十二
    年十一月十日以九十二年度簡字第二五一號判處有期徒刑六
    月確定，甫於九十三年六月三十日執行完畢，有臺灣高等法
    院被告全國前案紀錄表一份足按。被告受有期徒刑執行完畢
    ，五年內以故意再犯有期徒刑以上之本罪，為累犯，應依刑
    法第四十七條第一項之規定，加重其刑。
三、原審因予適用刑法第三百二十條第一項、第四十七條第一項
    、第五十一條第五款，刑法施行法第一條之一第一項、第一
    項前段，並審酌被告甲○○有竊盜前科素行不良，貪圖小利
    之犯罪動機、目的、歷次行竊所得財物價值、及被告坦承犯
    行等一切情狀，量處如附表所示之刑，並定應執行刑為有期
    徒刑一年八月。本院核其認事用法俱無不合，量刑亦稱妥適
    ，被告上訴意旨指摘原判決量刑過重，為無理由，應予駁回
    。
據上論結，應依刑事訴訟法第368條，判決如主文。
本案經檢察官趙中岳到庭執行職務。
中　　華　　民　　國　　96　　年　　2 　　月　　13　　日
                  刑事第五庭    審判長法　官  楊明章
                                      法　官  顏基典
                                      法　官  楊子莊
以上正本證明與原本無異。
不得上訴。
　　　　　　　　　　　　　　　　　　　書記官  王全龍
中　　華　　民　　國　　96　　年　　2 　　月　　14　　日
附錄法條：
刑法第三百二十條第一項:
意圖為自己或第三人不法之所有，而竊取他人之動產者，為竊盜
罪，處五年以下有期徒刑、拘役或五百元以下罰金。
 附表
┌──┬────┬───────┬─────┬────┐
│編號│  時間  │犯罪地點及手段│ 所犯法條 │ 宣告刑 │
├──┼────┼───────┼─────┼────┤
│  1 │民國 (下│在臺南縣永康市│刑法第三百│判處有期│
│    │同)九十 │復華七街68號之│二十條第一│徒刑參月│
│    │五年七月│統一超商詠信門│項        │。      │
│    │二十九日│市內竊取人頭馬│          │        │
│    │十四時五│牌酒類一瓶。  │          │        │
│    │十九分許│              │          │        │
├──┼────┼───────┼─────┼────┤
│  2 │民國 (下│在臺南縣永康市│刑法第三百│判處有期│
│    │同)九十 │復華一街2號之 │二十條第一│徒刑參月│
│    │五年七月│統一超商永復門│項        │。      │
│    │三十日十│市內竊取三得利│          │        │
│    │三時四十│牌酒類一瓶。  │          │        │
│    │五分許  │              │          │        │
├──┼────┼───────┼─────┼────┤
│  3 │民國 (下│在臺南縣永康市│刑法第三百│判處有期│
│    │同)九十 │復華七街68號之│二十條第一│徒刑參月│
│    │五年七月│統一超商詠信門│項        │。      │
│    │三十日十│市內竊取人頭馬│          │        │
│    │五時許  │牌酒類一瓶。  │          │        │
├──┼────┼───────┼─────┼────┤
│  4 │民國 (下│在臺南縣永康市│刑法第三百│判處有期│
│    │同)九十 │復華七街68號之│二十條第一│徒刑參月│
│    │五年七月│統一超商詠信門│項        │。      │
│    │三十一日│市內竊取三得利│          │        │
│    │二十時許│牌酒類一瓶。  │          │        │
├──┼────┼───────┼─────┼────┤
│  5 │民國 (下│在臺南縣永康市│刑法第三百│判處有期│
│    │同)九十 │中山東路107號 │二十條第一│徒刑參月│
│    │五年八月│之統一超商臻品│項        │。      │
│    │二日十時│門市內竊取金賓│          │        │
│    │二十六分│波本牌酒類一瓶│          │        │
│    │許      │。            │          │        │
├──┼────┼───────┼─────┼────┤
│  6 │民國 (下│在臺南縣永康市│刑法第三百│判處有期│
│    │同)九十 │復華一街2號之 │二十條第一│徒刑參月│
│    │五年八月│統一超商永復門│項        │。      │
│    │六日二十│市內竊取金賓波│          │        │
│    │二時五十│本牌酒類一瓶。│          │        │
│    │七分許  │              │          │        │
├──┼────┼───────┼─────┼────┤
│  7 │民國 (下│在臺南縣永康市│刑法第三百│判處有期│
│    │同)九十 │復華一街2號之 │二十條第一│徒刑參月│
│    │五年八月│統一超商永復門│項        │。      │
│    │八日十七│市內竊取金賓波│          │        │
│    │時五十九│本牌酒類一瓶。│          │        │
│    │分許    │              │          │        │
├──┼────┼───────┼─────┼────┤
│  8 │民國 (下│在臺南縣永康市│刑法第三百│判處有期│
│    │同)九十 │復華一街2號之 │二十條第一│徒刑參月│
│    │五年八月│統一超商永復門│項        │。      │
│    │十一日十│市內竊取三得利│          │        │
│    │八時許  │牌酒類一瓶。  │          │        │
└──┴────┴───────┴─────┴────┘
